# 求助--关于 20192019 新财务报表格式中的应收利息的列报

提问人：wx_5e869f4ace2c 时间：2020-04-03 10:46:11
求助陈版及各位大神！
我是一名小审计，关于 2019 新财务报表格式中的关于三个月以上定期存款应收利息的列报的问题，被客户问住了。
。特来求助！
主要有以下几个问题：
1 ） 是否需要考虑资金持有意图及公司实际资金状况；
2 ） 与定期存款利息计提是否有关；
3 ） 资产负债表列报项目（ 1 年以内是否均可以列示在货币资金中,1年以上如何处理？）
4 ） 对应不同情形下的Cash Flow列报方式，投资活动？经营活动？；
5 ） 对应不同情形下的利息收入的列报方式，投资收益？财务费用？；
3 ）/4）/5）三者BS/PL/Cash Flow是否存在固定的逻辑关系。
6 ）此外PL列报方式是否会与非经常性损益列报产生一定逻辑关系？
非常感谢您的帮助！！！

回答人：chenyiwei
1 、要考虑。参考：《瑞华研究 2010 ～ 2019 汇编》之“问题5-2-4（关于定期存款能否作为现金以及在期末能否计提利息收入）”。
2 、如果定期存款满足期末计提利息条件的，则尚未到结息日的应计利息应放在“其他流动资产——应计利息”项目中。此时因尚未收到，故无现金流量表的影响。
3 、定期存款如不属于现金及现金等价物的，则其本金的存出和收回属于投资活动，但收取利息属于经营活动（这一点可能还有争议），利润表上列入“财务费用——利息收入”，一般定期存款的利息收入不属于非经常性损益，但结构性存款等高息产品的利息收入超过正常的同期定期存款利率的部分应作为非经常性损益。

提问人：李李QQ 时间：2020-04-04 16:53:41
陈老师，请问下，应收利息及应付利息这 2 个报表科目是不是只能是已经到期但是尚未支付的利息，根据合同等计算的利息 应计入资产或负债的账面价值，或者其他流动资产等项目？

回答人：chenyiwei
在新金融工具准则下是。